臺灣高等法院臺南分院刑事判決　　　　100年度上易字第596號
上　訴　人　臺灣雲林地方法院檢察署檢察官
被　　　告　楊瑞忠
上列上訴人因被告竊盜案件，不服臺灣雲林地方法院１００年度
易字第４８４號，中華民國１００年９月１３日第一審判決（起
訴案號：臺灣雲林地方法院檢察署１００年度偵字第４０８９號
），提起上訴，被告就被訴事實為有罪陳述，本院裁定進行簡式
審判程序，判決如下：
    主  文
上訴駁回。
    事  實
一、楊瑞忠前於民國９１年間，因偽造文書及施用毒品罪，分別
    經臺灣板橋地方法院、臺灣桃園地方法院判處有期徒刑１年
    １０月、３月確定；另因強盜罪，經臺灣桃園地方法院判處
    有期徒刑７年５月，上訴後由臺灣高等法院駁回而確定。前
    揭施用毒品罪，嗣經法院裁定減刑為１月１５日，並與上開
    偽造文書、強盜罪合併定應執行有期徒刑為９年４月確定，
    於９９年１月２９日縮短刑期假釋出監（假釋期滿日為１０
    １年３月１９日）。詎楊瑞忠於假釋期間內，仍然不知悔悟
    ，復於１００年４月２０日下午１時許，駕車行經桃園縣觀
    音鄉○○村○○路１９７巷２４號鍾添曜之住家前，見該住
    處無人在家，便基於為自己不法所有之意圖，徒手開啟鍾添
    曜上揭住處之安全設備即未上鎖之落地窗後，踰越入內（無
    故侵入住宅部分，未據告訴），繼而徒手竊取屋內由鍾添曜
    之配偶袁鳳清管理且放置於住家之桌上型電腦1臺（型號：
    ＨＰ－ＴＯＵＣＨ－ＳＭＡＲＴ000000000ＴＷ）
    、攝影機２臺（廠牌均為ＳＯＮＹ，型號分別為：ＤＣＲ－
    ＨＣ９０、ＨＤＲ－ＸＲ５００）、照相機２臺（其中１臺
    廠牌為ＣＡＮＯＮ、另１臺為舊型伸縮鏡頭相機）及珍珠項
    鍊１條，價值合計約新臺幣（下同）１４萬元。得手後直接
    步出該住處大門駕車逃逸，並旋即將上開得手物品載往桃園
    縣蘆竹鄉某資源回收商變賣，得款１萬３千餘元，已花用殆
    盡。嗣因袁鳳清於同日晚間６時３０分許返回住處後發覺財
    物失竊，報警處理，由警方在該住處１樓落地窗外側採得指
    紋數枚，經比對與楊瑞忠指紋相符，方查獲上情。
二、案經袁鳳清訴由桃園縣政府警察局大園分局報請臺灣雲林地
    方法院檢察署檢察官偵查起訴。
    理  由
一、上開如何逾越安全設備侵入住宅竊盜犯罪事實，迭據被告於
    警詢、偵查、原審中及本院審理時均坦承不諱，核與證人即
    被害人袁鳳清於警詢中之指證情節相符，復有現場蒐證照片
    ２４張、及內政部警政署刑事警察局１００年５月２５日刑
    紋字第１００００６５９５６號鑑定書等在卷可稽。足認被
    告上開自白與事實相符，可以採信，本案事證明確，被告犯
    行洵堪認定，應依法論科。
二、按落地窗係供採光、通風及防閑之安全設備，並非供人進出
    使用，因而被告爬落地窗侵入他人住宅竊盜行為，核係犯刑
    法第三百二十一條第一項第一款、第二款踰越安全設備侵入
    住宅竊盜罪。
三、原審法院認被告罪證明確，適用刑法第三百二十一條第一項
    第一款、第二款，審酌被告有施用毒品、強盜等前科，尚在
    假釋中，竟仍不知悔悟，於光天化日下侵入民宅行竊，目無
    法紀，舉止囂張，嚴重影響社會治安與善良老百姓之居家安
    全，惡性不輕，但念及被告犯後坦承犯罪，犯後態度尚可，
    暨被告自承教育程度為國小畢業，智識程度不高，兼衡本案
    遭竊財物價值非微等一切情狀，量處有期徒刑一年二月，以
    示懲儆。
四、本院經核原判決認事用法，俱無不合，量刑亦稱妥適，檢察
    官上訴意旨謂量刑過輕，指摘原判決不當，並無可取，為無
    理由，應予駁回。
據上論結，應依刑事訴訟法第三百六十八條，判決如主文。
本案經檢察官羅清溪到庭執行職務。
中    華    民    國   100    年    12    月    27    日
                  刑事第一庭    審判長法  官  茆臺雲
                                      法  官  蔡長林
                                      法  官  陳義仲
以上正本證明與原本無異。
不得上訴。
                                      書記官  楊明靜
中    華    民    國   100    年    12    月    27    日
附錄：本案論罪科刑法條全文：
刑法第三百二十一第一項：
犯竊盜罪而有下列情形之一者，處六月以上五年以下有期徒刑，
得併科新臺幣十萬元以下罰金：
一、侵入住宅或有人居住之建築物、船艦或隱匿其內而犯之者。
二、毀越門扇、牆垣或其他安全設備而犯之者。
三、攜帶兇器而犯之者。
四、結夥三人以上而犯之者。
五、乘火災、水災或其他災害之際而犯之者。
六、在車站、埠頭、航空站或其他供水、陸、空公眾運輸之舟、
    車、航空機內而犯之者。